臺灣高等法院刑事裁定
111年度抗字第1302號
抗  告  人  
即  聲請人  鄭國欽
上列抗告人即聲請人因聲請法官迴避案件，不服臺灣桃園地方法
院中華民國111年7月28日裁定（111年度聲字第2040號），提起
抗告，本院裁定如下：
    主  文
抗告駁回。                                             
    理  由
一、原裁定意旨略以：抗告人即聲請人鄭國欽前因自訴案件聲請
    法官迴避，由臺灣桃園地方法院111年度聲字第1446號繫屬
    ，聲請人以該聲請法官迴避案件之承辦法官「審判長游紅桃
    法官、呂宜臻法官、鄧瑋琪法官」忽視所提證據資料，依刑
    事訴訟法第17至20、22、26條規定再次聲請法官迴避，茲因
    前開聲請法官迴避案件已於民國111年7月12日裁定終結，無
    程序上應為之行為，即失聲請迴避之意義，因認本件聲請為
    無理由，應予駁回。
二、抗告意旨略以：臺灣桃園地方法院111年度聲字第1446號聲
    請法官迴避案件之承辦法官「審判長游紅桃法官、呂宜臻法
    官、鄧瑋琪法官」忽視證據資料，不曾傳喚或通知訴訟關係
    人開庭，致無開庭筆錄，未保障聲請人陳述意見之機會，爰
    依法提起抗告，以利後續程序進行。
三、按當事人依刑事訴訟法第18條第2款聲請法官迴避，以有具
    體事實足認其執行職務有偏頗之虞之情形為限；若僅對於法
    官之指揮訴訟，或其訊問方法，有所不滿，不能指為有偏頗
    之虞。又所謂偏頗之虞，係指法官與訴訟關係人具有故舊恩
    怨等關係，其審判恐有不公平者而言；亦即以一般通常之人
    所具有之合理觀點，對於該承辦法官能否為公平之裁判，均
    足產生懷疑。且此種懷疑之發生，存有其完全客觀之原因，
    而非僅出諸當事人自己主觀之判斷者，始足當之。至於訴訟
    上之指揮乃專屬於法院之職權，對於當事人之主張、聲請，
    在無礙於事實之確認以及法的解釋、適用之範圍下，法院固
    得斟酌其請求以為訴訟之進行，但仍不得以此對當事人之有
    利與否，作為其將有不公平裁判之依據，更不得以此程序之
    進行與否，而謂有偏頗之虞，聲請法官迴避（最高法院110
    年度台抗字第2000號裁定意旨參照）。
四、經查：　　　　
  ㈠聲請人前因偽造文書、毀損等案件，對芮繼忠提起自訴，經
    臺灣桃園地方法院111年度自字第4號繫屬審理，由合議庭審
    判長林大鈞法官、徐漢堂法官、洪瑋嬬法官承辦，於111年5
    月5日以111年度自字第4號裁定命聲請人於5日內委任律師為
    自訴代理人，並提出委任書狀，且應按被告之人數提出自訴
    狀繕本，經聲請人聲請上開合議庭「審判長林大鈞法官、徐
    漢堂法官、洪瑋嬬法官」迴避，經臺灣桃園地方法院以111
    年度聲字第1446號繫屬，由審判長游紅桃法官、呂宜臻法官
    、鄧瑋琪法官承辦，而於111年6月10日以111年度聲字第144
    6號裁定命於5日內補正聲請法官迴避之原因，聲請人即又於
    111年6月28日具狀聲請上開聲請法官迴避案件之合議庭「審
    判長游紅桃法官、呂宜臻法官、鄧瑋琪法官」迴避，有前開
    裁定書及聲請書狀附卷可資佐證。觀諸聲請人聲請法官迴避
    之理由為：承辦法官「忽視及未審閱資料審理聲請迴避」，
    惟依臺灣桃園地方法院111年度聲字第1446號裁定記載，承
    辦該聲請法官迴避案件之合議庭審判長游紅桃法官、呂宜臻
    法官、鄧瑋琪法官已就聲請人聲請臺灣桃園地方法院111年
    度自字第4號承辦法官「審判長林大鈞法官、徐漢堂法官、
    洪瑋嬬法官」迴避所指各節閱覽卷宗詳述准駁理由，未見有
    何「忽視及未審閱資料」之情，聲請人徒憑己意，空言主張
    ，核屬無據。
　㈡聲請法官迴避並非訴訟程序，刑事訴訟法亦無應傳喚或通知
    聲請人到庭陳述意見之規定，且臺灣桃園地方法院111年度
    聲字第1446號聲請法官迴避案件業於111年7月12日裁定，有
    該裁定書在卷足稽，前開聲請法官迴避案件既已審理終結，
    承辦法官「審判長游紅桃法官、呂宜臻法官、鄧瑋琪法官」
    即無訴訟上應為之行為，應認聲請人提起抗告並無實益。至
    其他抗告意旨均係就臺灣桃園地方法院111年度自字第4號自
    訴案件之程序所為指摘，與臺灣桃園地方法院111年度聲字
    第1446號聲請法官迴避案件之承辦法官應否迴避無關。
五、綜上，聲請人所執各端，均屬自己主觀感受與判斷，客觀上
    不足使人懷疑承審法官有不能公平執行職務之情事，而有偏
    頗之虞，與刑事訴訟法第18條第2款聲請法官迴避之要件不
    符，且臺灣桃園地方法院111年度聲字第1446號聲請法官迴
    避案件業經審結，無聲請法官迴避之實益。從而，原審駁回
    聲請人之聲請，尚無不合。聲請人猶執陳詞提起抗告，為無
    理由，應予駁回。
據上論斷，依刑事訴訟法第412條，裁定如主文。
中　　華　　民　　國　　111 　年　　8 　　月　　29　　日
　　　　　　　　　刑事第三庭    審判長法　官  張惠立  
　　　　　　　　　　　　　　　　　    法　官  劉兆菊 
　　　　　　　　　　　　　　　　　    法　官  廖怡貞 
以上正本證明與原本無異。
不得再抗告。
                                      書記官  劉芷含 
中　　華　　民　　國　　111 　年　　8 　　月　　29　　日